

HAFSI AHMED

Technicien / Développeur Web

Diplômé de l'école supérieur privé d'ingénierie sciences et technologies, avec plus de 10 ans d'expérience auprès de l'office national des postes m'ont permis à mener très diverses (Directeur missions superviseur, technicien agence, informatique). j'ai le désir de continuer à m'épanouir professionnellement et de participer à de nouveaux projets votre entreprise J'aimerais contribuer à la réalisation de vos sites, pages et applications à l'aide de ma connaissance développement du (front-end, back-end). Désireux de relever de nouveaux challenges



+216 99.148.651



Hafsi.ahmed@Hotmail.fr



Tunisie



Français

Anglais

Allemand



EXPERIENCES PROFESSIONNELLES

LA POSTE TUNISIENNE | TECHNICIEN INFORMATIQUE

Janvier 2018 – PRÉSENT

Assurer le fonctionnement des matériels informatiques, les applications web et les logiciels de communication et s'occuper de leur entretien

LA POSTE TUNISIENNE | DIRECTEUR AGENCE INTÉRIMAIRE

Janvier 2017 – Décembre 2018

Coordonner, gérer, contrôler l'activité et le suivi de la force de vente et traduction des axes stratégiques en objectifs commerciaux concrets

LA POSTE TUNISIENNE | SUPERVISEUR GUICHET

Janvier 2010 - Décembre 2016

Superviser, coordonner et planifier les activités des agents du guichet et résoudre les problèmes reliés au travail afin d'améliorer la productivité et la qualité du produit postale



FORMATIONS

DIPLÔME LICENCE APPLIQUÉE / École supérieur privée d'ingénierie sciences et technologies

2020 - 2021

DIPLÔME TECHNICIEN SUPÉRIEUR EN GESTION
D'INFORMATION / Institut supérieur des études technologiques

2002 - 2005

EVENEMENTS ET PROJETS

Participation au hackathon 2022 organisé par la poste tunisienne et la banque mondiale région afrique challenge « Hack inclusion » Développement d'une application web pour gestion des congés de personnels avec nodeJs, expressJS et MongoDB :



MONGODB / MYSQL

JAVASCRIPT / NODEJS / REACTJS

WINDOWS / MACOSX

SCRUM / AGILE

HTML / CSS / JQUERY / BOOTSTRAP

CRÉATIF / INNOVANT

ORGANISÉ / PERSÉVÉRENCE